【裁判字號】    99,台上,1349
【裁判日期】    990311
【裁判案由】    業務上過失致人於死等罪
【裁判全文】
最高法院刑事判決            九十九年度台上字第一三四九號
上  訴  人  甲○○
上列上訴人因業務上過失致人於死等罪案件，不服台灣高等法院
中華民國九十八年十二月三十日第二審判決（九十八年度交上訴
字第一四六號，起訴案號：台灣新竹地方法院檢察署九十七年度
調偵字第二四一號），提起上訴，本院判決如下：
    主  文
上訴駁回。
    理  由
一、業務上過失致人於死部分：
按刑事訴訟法第三百七十七條規定，上訴於第三審法院，非以判
決違背法令為理由，不得為之。是提起第三審上訴，應以原判決
違背法令為理由，係屬法定要件。如果上訴理由書狀並未依據卷
內訴訟資料，具體指摘原判決不適用何種法則或如何適用不當，
或所指摘原判決違法情事，顯與法律規定得為第三審上訴理由之
違法情形，不相適合時，均應認其上訴為違背法律上之程式，予
以駁回。本件原判決維持第一審論處上訴人甲○○業務上過失致
人於死罪刑部分之判決，駁回其於第二審之此部分上訴，已敘明
所憑之證據及認定理由；從形式上觀察，並無判決違背法令之情
形存在。查原判決認上訴人係「濱江花店」負責人，以販賣及載
送鮮花為業，而以駕駛為其附隨業務，為從事駕駛業務之人，已
綜合全卷證據資料，詳加調查說明。上訴意旨以其係使用箱型車
或自用小客車送花給客戶，並未使用大貨車，其於警詢及偵查中
所為之供述與審判中不符，應以審判中之供述為可採云云，徒就
判決內已明白論斷之事項，任意指摘，不符第三審上訴之法定要
件。又對於原判決採憑證人溫坤龍、余沛蓉所為之證言，為其不
利之認定，究竟如何違背法令，未依據卷內訴訟資料具體指摘，
僅漫稱證人溫坤龍、余沛蓉之證言偏頗不實，不能採為證據等語
，空泛爭辯，亦不足據以辨認原判決已具備違背法令之形式。再
者，原判決以上訴人於犯罪未發覺前，向前來現場處理之警員承
認為肇事行為人而接受裁判，爰依自首之例減輕其刑；並以上訴
人之責任為基礎，審酌刑法第五十七條各款所列事項等一切情狀
，量處適當之刑，理由內已論列綦詳。上訴意旨謂原判決認上訴
人自首，卻無減輕其刑之事實，又被害人對於本件車禍之發生與
有過失，上訴人雖因花店生意蕭條，但仍籌措新台幣（下同）八
十萬元或一百萬元，願與被害人家屬和解，奈被害人家屬索求金
額過高，非上訴人所能負擔等語，漫就原審刑罰裁量職權之適法
行使，砌詞爭辯，亦非適法之第三審上訴理由。其上訴為違背法
律上之程式，應予駁回。
二、不能安全駕駛動力交通工具而駕駛部分：
按刑事訴訟法第三百七十六條所列各罪之案件，經第二審判決者
，不得上訴於第三審法院，法有明文。原判決關於上訴人不能安
全駕駛動力交通工具而駕駛部分，係依刑法第一百八十五條之三
論處罪刑，核屬刑事訴訟法第三百七十六條第一款之案件，既經
第二審判決，自不得上訴於第三審法院，上訴人猶提起上訴，為
法所不許，應併駁回之。
據上論結，應依刑事訴訟法第三百九十五條前段，判決如主文。
中    華    民    國  九十九  年    三    月   十一   日
                      最高法院刑事第十庭
                          審判長法官  花  滿  堂
                                法官  黃  正  興
                                法官  陳  東  誥
                                法官  林  錦  芳
                                法官  洪  昌  宏
本件正本證明與原本無異
                                      書  記  官
中    華    民    國  九十九  年    三    月   十五   日
                                                      K

司法院資訊處製作；財團法人民間司法改革基金會備份。
